【裁判字號】    95,交聲,18
【裁判日期】    950214
【裁判案由】    聲明異議
【裁判全文】
臺灣嘉義地方法院交通事件裁定          95年度交聲字第18號
移送機關即
原處分機關  交通部公路總局嘉義區監理所
異  議  人  甲○○
上列異議人因違反道路交通管理處罰條例案件，對於原處分機關
即交通部公路總局嘉義區監理所中華民國94年12月15日所為之處
分（原處分案號：嘉監裁字第裁70-Z00000000號），聲明異議，
本院裁定如下：
    主  文
異議駁回。
    理  由
一、本件原處分機關移送意旨略以：異議人即受處分人甲○○（
    下稱異議人）於民國94年9月4日晚上11時9分許，駕駛車牌
    號碼KU－126號營業貨櫃曳引車，行經國道四號東向13.2公
    里處，以時速四十八公里之速度行駛，低於最低限速時速六
    十公里，且未隨身攜帶駕駛執照，異議人遭國道公路警察局
    第三警察隊警員掣單舉發「一、超低速十二公里（測距二二
    六公尺），未帶駕照」（公警局交字第Z00000000號），經
    原處分機關即交通部公路總局嘉義區監理所（下稱「原處分
    機關」）以異議人「汽車行駛於設站管制之道路，而不遵守
    管制之規定（行速四十八公里，限速六十公里），低於速限
    十二公里；及駕駛車輛未隨身攜帶駕駛執照」，依道路交通
    管理處罰條例第三十三條第一項、第二十五條第一項第三款
    規定，於94年12月15日以嘉監裁字第裁70－Z00000000號裁
    決書（下稱原處分），裁處異議人罰鍰新臺幣（下同）四千
    四百元，並依同條例第六十三條第一項規定，記違規點數一
    點等語。
二、異議人異議意旨略為：其係因靠邊停車檢查，排除故障後，
    繼續行駛，上路不久即遭警方開單告發，惟其所駕車輛為大
    型聯結車，加速需較長距離，非故意以超低速行駛，原處分
    機關以前開違規事實，裁處異議人罰鍰，係屬違法，爰聲請
    撤銷原處分云云（就未攜帶駕駛執照部分未異議）。
三、按汽車行駛於高速公路，而不遵管制之規定者，處汽車駕駛
    人新臺幣三千元以上六千元以下罰鍰，並記違規點數一點，
    道路交通管理處罰條例第三十三條第一項及第六十三條第一
    項第一款分別定有明文；又汽車行駛高速公路應依速限標誌
    指示，高速公路交通管制規則第五條第一項前段及道路交通
    安全規則第一百零五條亦規定甚明。而高速公路行車速限之
    規定，目的在保障行車安全、維護道路交通秩序，防免車輛
    駕駛人任意高速駕車或行車過慢危及他人生命、身體之安全
    ，亦為司法院大法官釋字第五一一號解釋意旨所明揭。次按
    ，按汽車駕駛人，駕駛車輛未隨身攜帶駕駛執照者，處新台
    幣三百元以上六百元以下罰鍰，並責令補辦登記、補照、換
    照或禁止駕駛，亦為道路交通管理處罰條例第二十五條第三
    款揭示可按。
四、經查：
（一）異議人於94年9月4日晚上11時9分許，駕駛車牌號碼KU －
      126號營業貨櫃曳引車，行經國道四號東向13.2公里處，
      以時速四十八公里之速度行駛，低於最低限速時速六十公
      里，且未隨身攜帶駕駛執照，異議人遭國道公路警察局第
      三警察隊警員掣單舉發「一、超低速十二公里（測距二二
      六公尺），未帶駕照」（公警局交字第Z00000000號），
      經原處分機關以異議人「汽車行駛於設站管制之道路，而
      不遵守管制之規定（行速四十八公里，限速六十公里），
      低於速限十二公里；及駕駛車輛未隨身攜帶駕駛執照」，
      依道路交通管理處罰條例第三十三條第一項、第二十五條
      第三款規定，於94年12月15日以嘉監裁字第裁70－Z00000
      000號裁決書，裁處異議人罰鍰合計四千四百元，並依同
      條例第六十三條第一項規定，記違規點數一點等情，業據
      異議人具狀陳述明確，復有舉發違反道路交通管理事件通
      知單、原處分機關裁決書各一份在卷可憑，堪以認定，另
      異議人對於其「駕駛車輛未隨身攜帶駕駛執照」之違規行
      為，並未聲明異議，附此敘明。
（二）異議人辯稱：其係因靠邊停車檢查，排除故障後，繼續行
      駛，上路不久即遭警方開單告發，惟其所駕車輛為大型聯
      結車，加速需較長距離，非故意以超低速行駛云云，惟查
      ：異議人以超低速行駛時，係遭國道公路警察局第三警察
      隊警員持雷射測速槍立於巡邏車前，逐一對來往車輛進行
      偵測速度，經瞄準鎖定該KU－126號車，測得該車行車速
      度為四十八公里，攔車予以取締，且當時車流量少，並未
      發現該車有停靠路肩再起步之情形等情，有該隊94年10月
      24 日公警三交字第0940371766號函一份存於聲明異議卷
      內足參，衡以舉發警員既於距離異議人車輛二百二十六公
      尺處測得違規行車速度，對於異議人是否確係於排除故障
      後初起步未久，應能目睹判斷，前該函文內容當屬可信，
      另異議人經合法通知無故未到庭，又未提出具體事證證明
      ，其既空言為辯，又乏其據，自無足採信。
五、綜上所述，異議人前揭所辯，既無足採，原處分機關依道路
    交通管理處罰條例第三十三條第一項、第二十五條第三款及
    第六十三條第一項第一款（裁決書漏載「第一款」）之規定
    ，裁處受處分人罰鍰四千四百元，並記違規點數一點，均無
    違誤，本件異議為無理由，應予駁回。
六、據上論斷，應依道路交通案件處理辦法第十九條，裁定如主
    文。
中    華    民    國    95    年    2     月    14    日
                  交通法庭法  官  蔡廷宜
以上正本證明與原本無異
如不服本裁定，應於送達後五日內，向本院提出抗告狀。
中    華    民    國    95    年    2     月    14    日
                          書記官  蕭琪男


司法院資訊處製作；財團法人民間司法改革基金會備份。
